臺灣高等法院臺中分院刑事裁定　
111年度聲字第1013號

聲  請  人  臺灣高等檢察署臺中檢察分署檢察官     
受  刑  人  賴毅澤


上列聲請人因受刑人數罪併罰有二裁判以上，聲請定其應執行之
刑（聲請案號：111年度執聲字第445號），本院裁定如下：
    主  文
賴毅澤因犯如附表所示各罪所處之刑，應執行有期徒刑壹年，如
易科罰金，以新臺幣壹仟元折算壹日。
    理  由
一、聲請意旨略以：受刑人賴毅澤（下稱受刑人）因詐欺數罪，
    先後經判決確定如附表，應依刑法第53條、第51條第5款規
    定，定其應執行之刑，及依刑法第41條第1項、第8項規定，
    諭知易科罰金之折算標準，爰依刑事訴訟法第477條第1項規
    定聲請定其應執行刑等語。
二、按裁判確定前犯數罪者，併合處罰之；數罪併罰，有二裁判
    以上者，依刑法第51條規定，定其應執行之刑；又按數罪併
    罰，分別宣告其罪之刑，如宣告多數有期徒刑者，於各刑中
    之最長期以上，各刑合併之刑期以下，定其刑期。但不得逾
    30年，刑法第50條第1項前段、第53條、第51條第5款分別定
    有明文。次按犯最重本刑為5年以下有期徒刑以下之刑之罪
    ，而受6月以下有期徒刑或拘役之宣告者，得以新臺幣1千元
    、2千元或3千元折算1日，易科罰金；前項規定，於數罪併
    罰之數罪均得易科罰金或易服社會勞動，其應執行之刑逾6
    月者，亦適用之，刑法第41條第1項、第8項亦有明文。
三、量刑之輕重，固屬事實審法院得依職權自由裁量之事項，惟
    並非概無法律上之限制，仍應受比例原則及公平原則之限制
    。數罪併罰有二裁判以上宣告多數有期徒刑者，依刑法第53
    條、第51條第5款之規定「於各刑中之最長期以上，各刑合
    併之刑期以下，定其刑期。但不得逾三十年。」係採「限制
    加重原則」規範執行刑之法定範圍，為其定刑之外部界限。
    乃因一律將宣告刑累計執行，刑責恐將偏重而過苛，不符現
    代刑事政策及刑罰之社會功能，而有必要透過定應執行刑程
    序，授權法官對被告本身及所犯各罪為總檢視，進行充分而
    不過度之評價，以妥適調整之。又刑法第57條之規定，係針
    對個別犯罪之科刑裁量，明定刑罰原則以及尤應審酌之各款
    事項，以為科刑輕重之標準；至數罪併罰定應執行刑之裁量
    標準，法無明文，然其裁量仍應兼衡罪責相當及特別預防之
    刑罰目的，具體審酌整體犯罪過程之各罪關係（例如各行為
    彼此間之關聯性《數罪間時間、空間、法益之異同性》、所侵
    害法益之專屬性或同一性、數罪對法益侵害之加重效應等）
    及罪數所反應行為人人格及犯罪傾向等情狀綜合判斷，為妥
    適之裁量，仍有比例原則及公平原則之拘束，倘違背此內部
    界限而濫用其裁量，仍非適法（最高法院104年度台抗字第7
    18號裁定意旨參照）。
四、經查：
　㈠本件受刑人因詐欺等數罪，經本院先後判處如附表所示之刑
    及諭知易科罰金折算標準，並經分別確定在案，而受刑人所
    犯如附表所示各罪，均為得易科罰金之罪，其中如附表編號
    2、3所示之罪，前經本院以111年度上易字第15號刑事判決
    合併定應執行刑為有期徒刑9月，如易科罰金，以新臺幣1千
    元折算1日，並因不得上訴而告確定，有各該刑事裁判書及
    臺灣高等法院被告前案紀錄表各1份附卷可參。上開裁判所
    定應執行之刑，雖將因本院所為之本件定應執行刑裁定而當
    然失效，惟依據前揭說明，本院審核相關案卷，認本案檢察
    官聲請為正當，應定其應執行之刑，同時考量自由裁量之範
    圍，應受內部性界限及不利益變更禁止原則之拘束，更不得
    重於原裁判原定之應執行刑，使受刑人陷於更不利之結果。
　　爰審酌受刑人所犯如附表所示各罪之犯罪態樣、時間間隔、
    侵害法益、各罪依其犯罪情節所量定之刑，及前揭所述之比
    例原則、責罰相當原則等自由裁量權之內部性界限等情，合
    併定其應執行之刑如主文所示，並諭知易科罰金之折算標準
    。
　㈡又附表編號1所示之罪，宣告刑為有期徒刑4月，附表編號2至
    3所示之罪曾經本院合併定應執行有期徒刑9月（附表編號2
    所示之3罪、附表編號2所示之2罪），是其牽涉案件情節單
    純，可資減讓之刑期幅度有限，顯無必要再命受刑人以言詞
    、書面或其他適當方式陳述意見，尚與最高法院刑事大法庭
    110年度台抗大字第489號裁定意旨無違，併予敘明。
　㈢另按定應執行之刑，應由檢察官向犯罪事實最後判決之法院
    聲請依法裁定之，不能因犯罪之一部分所科之刑業經執行完
    畢，而認檢察官之聲請為不合法，予以駁回。至已執行部分
    ，自不能重複執行，應由檢察官於指揮執行時扣除之，此與
    定應執行刑之裁定無涉。本院審核附表編號1所示之罪雖已
    依臺灣南投地方檢察署104年度執字第1970號執行完畢，但
    參照上開說明，仍應與附表編號2至3未執行完畢之罪合併定
    其應執行之刑，嗣檢察官執行時，再予扣除，附此說明。
五、爰依刑事訴訟法第477條第1項、刑法第53條、第51條第5款
    、第41條第1項前段、第8項，裁定如主文。
中　　華　　民　　國　　111 　年　　5 　　月　　4 　　日
            刑事第十一庭　  審判長法　官　張意聰
                                  法　官　周瑞芬
                                  法　官　陳慧珊
以上正本證明與原本無異。
不得抗告。
                                  書記官  李淑芬
　　　　　　　　　　　　　　　　　
中　　華　　民　　國　　111 　年　　5 　　月　　4 　　日
 附表：受刑人賴毅澤定應執行刑案件一覽表
編           號         1       2        3 罪           名  詐欺 詐欺 詐欺 宣    告     刑  有期徒刑4月 （如易科罰金，以新臺幣1000元折算1日） 有期徒刑6月 （如易科罰金，以新臺幣1000元折算1日） （3罪） 有期徒刑5月 （如易科罰金，以新臺幣1000元折算1日）  （2罪） 犯  罪  日   期  101.10.05 1.101.12.04 2.102.01.03   102.01.04 3.102.01.04 1.101.12.10 2.102.03.19 偵查(自訴)機關年  度   案  號  南投地檢103年度偵緝字第155號 南投地檢103年度偵緝字第154號 南投地檢103年度偵緝字第154號 最後事實審 法        院 臺中高分院 臺中高分院 臺中高分院  案        號 104年度上易字第465號 111年度上易字第15號 111年度上易字第15號  判 決 日 期 104.06.30 111.03.22 111.03.22 確定判決 法        院 臺中高分院 臺中高分院 臺中高分院  案        號 104年度上易字第465號 111年度上易字第15號 111年度上易字第15號  判決確定日期 104.06.30 111.03.22 111.03.22 是否為得易科罰金、易服社會勞動之案件  得易科罰金、 得易服社會勞動 得易科罰金、 得易服社會勞動 得易科罰金、 得易服社會勞動 備           註  南投地檢104年度 執字第1970號 （已易科罰金執畢） 南投地檢111年度執字第614號 （編號2至3曾定應執行刑為有期徒刑9月）